# 验资开户问题

提问人：fjncq 时间：2011-05-15 17:08:58
请教：一家新设企业同时在两家银行开设临时户并将投资款存入这两个临时户，可以验资吗？

回答人：chenyiwei
虽然可以操作（在外省市银行开立验资户的情形除外），但需要谨慎，注意确保这两个验资户的函证和对帐单截止日都是同一时点，以防范在这两个帐户之间转移资金的风险。